臺灣高雄地方法院刑事判決　　　　　　　　　　　　九十二年度簡上字第六六三號
　　上　訴　人　甲○
　　（即被告）
右列上訴人因竊盜案件，不服本院高雄簡易庭九十二年度簡字第四二八七號中華民國
九十二年十月二十一日第一審刑事簡易判決（聲請簡易判決處刑書案號：九十二年度
偵字第一九０三四號），提起上訴，本院管轄之第二審合議庭判決如左：
    主  文
上訴駁回。
甲○緩刑貳年。
    事  實
一、甲○係高雄市三民區○○○路二九七號「英雄世家大樓」管理員，於民國九十二
    年一月間某日，在該大樓騎樓下，見住戶丙○○所使用之車牌號碼ＺＦＹ－九０
    六號輕型機車（該機車係丙○○之祖父丁○○所有）停放於上址，而該機車之鑰
    匙未取下，仍插置在該機車鑰匙孔上，竟萌意圖為自己不法所有之犯意，乘無人
    注意之際，徒手以該鑰匙啟動該機車電源，竊取該機車，得手後留供己代步之用
    。嗣於同年九月十六日四時二十分許，甲○騎乘前揭機車途經高雄市○○區○○
    路三十一號前時為警查獲。
二、案經丙○○訴由高雄市政府警察局左營分局移送臺灣高雄地方法院檢察署檢察官
    聲請簡易判決處刑。
    理  由
一、訊據上訴人即被告（下稱被告）甲○固不諱言於上開時地騎乘前揭機車為警查獲
    ，惟矢口否認有何竊盜犯行，辯稱：伊知道上開機車係告訴人所有，因見機車停
    放上址多時，均無人使用，誤以為告訴人不要了，遂將該機車作為上下班代步之
    用云云。
二、惟查：
  (一)右揭事實，業據被告於警訊及偵訊時坦承不諱，核與告訴人丙○○指訴失竊情節
    大致相符，並有現場照片五幀、告訴人領回機車後所出具之贓物認領保管收據、
    車輛失竊資料個別查詢報表各一份在卷足佐。
  (二)次查，觀之本件機車外觀尚稱潔淨，車狀尚良好與一般報廢車破損陳舊顯有明顯
    區別，且有懸掛車牌，此有該機車照片在卷可佐（詳見卷附高雄市政府警察局左
    營分局刑事案件偵查卷宗），可證其客觀上應無令人誤認為該機車係遭人拋棄之
    廢棄物情狀，況被告亦自承：「機車是九樓四號的住戶（即丙○○）停放的」（
    九十二年九月十六日偵訊）、「我知道那台機車是住戶的。」（九十二年九月三
    十日偵訊筆錄），足徵被告明知該機車係為他人所持之有物，竟基於竊盜之犯意
    ，而竊取該機車，並非誤以為該機車是遭人棄置，始以為代步之用。從而，被告
    所辯應屬事後卸責之詞，尚難採信。本件事證明確，被告之竊盜犯行，實堪認定
    。
三、核被告所為，係犯刑法第三百二十條第一項之竊盜罪。原審因而適用刑法第三百
    二十條第一項、第四十一條第一項前段，罰金罰鍰提高標準條例第一條前段、第
    二條，量處被告有期徒刑三月，並諭知如易科罰金以三百元折算一日。經核原判
    決認事用法並無不合，量刑亦屬適度。被告上訴意旨，仍執陳詞，否認犯罪，指
    摘原判決不當，均無理由，應予駁回。
四、末查被告均未曾受有期徒刑以上刑之宣告，此有臺灣高雄地方法院檢察署刑案資
    料查註記錄表、臺灣高等法院被告全國前案紀錄表各一份在卷可稽，雖未與被害
    丙○○達成和解，惟被害人丙○○於本院審理時陳明不願追究之意（本院九十三
    年四月二十一日審判筆錄參照），被告經此次偵、審程序及判刑教訓，當知所警
    惕而無再犯之虞，本院認其等所宣告之刑，以暫不執行為適當，爰併宣告緩刑二
    年，以啟自新。
據上論斷，應依刑事訴訟法第四百五十五條之一第一項、第三項、第三百六十八條，
刑法第七十四條第一款，判決如主文。
本案經檢察官乙○○到庭執行職務。
中      華      民      國      九十三    年      四    月    三十      日
                                  臺灣高雄地方法院刑事第五庭
                                      審判長法  官  李政庭
                                            法  官  蘇雅慧
                                            法  官  何秀燕
右正本證明與原本無異。
不得上訴。
                                            書記官  顏平國
中    華    民    國      九十三      年      四      月      三十      日
